臺灣臺北地方法院民事判決　　　　　　 100年度訴字第2715號
原　　　告　王若芹
被　　　告　吳宇恩
上列當事人間侵權行為損害賠償事件，原告對於本院100 年度簡
上字第41號被告吳宇恩傷害案件提起刑事附帶民事訴訟，經本院
刑事庭移送前來（100 年度簡上附民字第2 號），本院於中華民
國100 年11月15日言詞辯論終結，判決如下：
    主  文
被告應給付原告新臺幣萬壹仟肆佰陸拾元，及自民國一○○年
二月十一日起至清償日止按年息百分之五計算之利息。
原告其餘之訴駁回。
訴訟費用由被告負擔四分之一，餘由原告負擔。
原告假執行之聲請駁回。
    事實及理由
一、原告主張：被告於民國99年8 月30日19時30分許在其位於臺
    北市○○區○○路4 段72巷14弄1 樓之住處，因故與原告發
    生口角，竟基於傷害他人身體之犯意，徒手毆打原告，致原
    告受有右眼瘀腫、鼻樑撕裂傷等傷害。又被告就前開事故業
    經本院以100 年度簡字第125 號判處「吳宇恩傷害人之身體
    ，處拘役伍日，如易科罰金，以新臺幣壹仟元折算壹日」。
    並經本院刑事簡易庭100年度簡上字第41號駁回上訴確定。
    再者，原告因被告之傷害，致支出醫藥費計新臺幣（下同）
    1460元；另原告係面貌端正且一直從事銷售工程師之正當職
    務之人，工作內容經常需被出拜訪客戶，卻遭被告毆打，受
    有右眼瘀腫、鼻樑撕裂傷等作害，不僅對於被告有重大恐懼
    感，原告因此不回家探視其未成年子女，令原告夜夜以淚洗
    面，復因原告受傷部位為臉部，致原告常因臉部傷勢未癒，
    不面對客戶，因而壓力沈重，終日難以入眠，乃斟酌被告之
    傷害行為及原告身心受創嚴重，請求被告給付慰撫金10萬元
    。為此，爰依侵權行為之法律關係，並依民法第184條第1項
    、第195條第1項及第213條規定，請求被告賠償損害10萬
    1460元等語。並聲明：
    (一)被告應給付原告12萬1460元及自起訴狀繕本送達之日起至
      清償日止，按年息5 ％計算之利息。
    (二)願供擔保，以代釋明，請准宣告假執行。
二、被告則以：其對於本院100 年度簡上字41號判決之認定沒有
    意見。我當時有傳簡訊跟原告說抱歉，且對於原告主張醫療
    費不爭執，希冀以醫療費用之10倍為全部賠償金額等語，資
    為抗辯。
三、按因故意或過失，不法侵害他人之權利者，負損害賠償責任
    ；不法侵害他人之身體、健康、名譽、自由、信用、隱私、
    貞操，或不法侵害其他人格法益而情節重大者，被害人雖非
    財產上之損害，民法第184 條第1 項前段、民法第195 條第
    1 項前段分別定有明文。經查，本件原告主張被告因故與其
    發生口角，被告竟基於傷害他人身體之犯意，徒手毆打原告
    ，致原告受有右眼瘀腫、鼻樑撕裂傷等傷害之事實，業經本
    院依職權調閱本院刑事庭100 年度簡字第125 號、100 年度
    簡上字41號刑事卷宗審認屬實，且被告對於前開判決之認定
    表示沒有意見（見本院100 年8 月31日言詞辯論期日筆錄，
    卷第38頁背），則原告主張之前開事實足堪信為真實，揆諸
    前揭法條規定，被告應就原告所受之損害負賠償責任。
四、爰審酌原告請求之賠償數額如下：
    (一)原告主張因被告前開傷害行為，致其支出醫療費1460元，
      業據原告提出受理家庭暴力事件驗傷診斷書為證，且被告
      對此費用亦不表爭執，應堪信為真實，是原告請求被告給
      付醫療費用，為有理由，應予准許。
    (二)原告請求慰撫金部分：
      本院審酌(1)原告係清華大學化工碩士，目前從事賣化學原
      購之業務，每月薪水約4萬元左右；(2)被告係輔仁大學會
      計系畢業，目前從事壽險業，每月薪水約3萬元；(3)兩造
      因口角爭執，進而發生被告毆打原告之事；(4)兩造曾為姑
      嫂關係不睦已久；(5)被告行為之程度、行為後之態樣、原
      告之傷勢程度；(6)並衡量兩造之經濟及社會地位等一切情
      狀，認為原告主張10萬元之慰撫金，尚嫌過高，應以3萬
      元為適當，超過部分，即無理由。
    (三)承上所述，原告得請求被告給付3萬1460元，及自刑事附
      帶民事起訴狀繕本送達日（即100年2月11日）起至清償日
      止按年息5％計算之利息，為有理由，應予准許。至超過
      該部分及遲延利息之請求，為無理由，應予駁回。
五、又原告雖陳明願供擔保聲請宣告假執行，惟本件命被告給付
    之金額未逾150 萬元，為不得上訴第三審之事件，於本院第
    二審判決後即告確定，則就原告勝訴部分，即毋庸為假執行
    宣告之必要；至原告敗訴部分，其假執行之聲請亦失所附麗
    ，提原告所為假執行之聲請，亦屬不應准許。
六、兩造其餘之攻擊或防禦方法及證據資料，經本院斟酌後，認
    為均不足以影響本判決之結果，自無逐一詳予論駁之必要，
    併此敘明
七、原告之訴為一部有理由、一部無理由，依民事訴訟法第79條
    ，判決如主文。
中    華    民    國   100    年    11    月    29    日
                  民事第二庭  審判長法  官  李英豪
                                    法  官  陳慧萍
                                    法  官  趙子榮
以上正本係照原本作成。
本判決不得上訴。
中    華    民    國   100    年    11    月    29    日
                                    書記官  謝榕芝